MANUEL RAMALLO DIAZ

SENIOR ANDROID ENGINEER

Más de 7 años de experiencia como desarrollador Android y liderazgo de equipos. Especializado en arquitectura de software con Clean Architecture y patrones como MVVM/MVI, integración y despliegue continuo (CI/CD), testing automatizado y optimización de aplicaciones Android con tecnologías modernas como Kotlin, Jetpack Compose, etc. Apasionado por la tecnología, la mejora continua y la entrega de productos de alta calidad.

EXPERIENCIA PROFESIONAL

Senior/Lead Android Engineer en Tyris Software

Julio 2022 - Actualidad

- Liderazgo y gestión de equipo, organizando tareas y asegurando entregas eficientes con metodologías ágiles (Scrum/Kanban) utilizando JIRA y Confluence
- Diseño y desarrollo de aplicaciones Android con Kotlin, Jetpack Compose y patrones
 MVVM/MVI, aplicando Clean Architecture, principios SOLID, arquitectura multimodular
- Optimización del rendimiento con Kotlin Coroutines, Flow y arquitecturas reactivas
- Implementación CI/CD con Jenkins
- Desarrollo de pruebas automatizadas con JUnit, MockK, Espresso, Compose Testing Library para screenshot testing y herramientas de análisis de código (Detekt, SonarQube)
- Consumo de APIs REST con Retrofit y gestión de datos locales con Room Database, bibliotecas de serialización (Moshi / Gson)
- Inyección de dependencias con Dagger/Hilt y Koin para modularidad y escalabilidad
- Sistema de control de versiones con **Github**, **SourceTree**, **Bitbucket**, etc.
- Integración de Firebase para diferentes usos (notificaciones, analíticas, remote config, etc)
- Manejo de notificaciones (Salesforce, Firebase, Pushologies)
- Colaboración con producto, cliente y otros líderes para definir roadmap y objetivos de negocio
- Mentoría y formación de desarrolladores, promoviendo buenas prácticas y revisiones de código

Android Engineer en Solutia Innovaworld Technologies

Julio 2020 - Julio 2022

- Desarrollo de aplicaciones Android nativas en Kotlin y Java, además de aplicaciones híbridas en Flutter
- Integración de librerías de escaneo de códigos de barras y QR, como ZXing y ML Kit, para mejorar la captura de datos en tiempo real

Android Engineer en Agilia Center

Junio 2019 - Julio 2020

Android Engineer en Sycket Technologies

Abril 2018 - Junio 2019

FORMACIÓN ACADÉMICA

C.F.G.S en Desarrollo de Aplicaciones Multiplataforma en Salesianos de San Pedro [Sevilla] Septiembre 2016 - Abril 2018

Español nativo, Inglés intermedio (B1-B2)

CASOS DE ÉXITO

- Liderazgo y desarrollo de la aplicación Jupiler Pro League y Major League Rugby (MLR) desde cero hasta su publicación en Play Store
- Liderazgo y desarrollo de más de 30 aplicaciones de varios equipos de La Liga española de fútbol (Sevilla FC, RCD Mallorca, Rayo Vallecano, FC Andorra, etc.) y también de otras ligas de América del Sur como Club America, APF, Club Olimpia, Cerro Porteño, etc) todas en producción en la Play Store
- Desarrollo y mantenimiento de aplicaciones de gestión de transporte y paquetería de Correos Express
- Desarrollo y mantenimiento de la aplicación oficial para el servicio de salud de Castilla La Mancha (SESCAM)
- Desarrollo inicial de una aplicación para detectar con antelación plagas o enfermedades en cultivos (iAgri)
- Desarrollo y mantenimiento de una aplicación para la gestión de pedidos en restaurantes, cafeterías, etc (TURBOPOS)